Minutes et répertoires du notaire Auguste de FAUCOMPRET, 13 juin 1800 - 27 septembre 1814 (étude VIII)
Archives nationales
- Répertoire(s) de Auguste de FAUCOMPRET, 1718 - 1826; MC/RE/VIII/10, MC/RE/VIII/12 - MC/RE/VIII/19/B
  - Répertoire. 1807, 10 avril - 1810, 19 mai, 10 avril 1807 - 19 mai 1810; MC/RE/VIII/16
    - Inventaire après décès d'Antoinette Comier, veuve en premières noces de Pierre-François Colin, et épouse en secondes de Jean-Antoine Marc employé au casernement de Paris, demeurant rue de Turenne, n°50., 16 décembre 1808
      inventaire après décès; Turenne (rue de); Comier, Antoinette; Marc, Jean-Antoine; Colin, Pierre-François
    - Inventaire après décès de Jean-François Chaussade à la requête d' Angélique-Charlotte Deshayes, sa veuve, demeurant passage des Chartreux, n°646., 24 décembre 1808
      inventaire après décès; Chartreux (passage des); Chaussade, Jean-François; Deshayes, Angélique-Charlotte
    - Inventaire après décès de Gaspard-Théodore-Joseph Houzé, avocat juge au tribunal spécial près la cour criminelle de Douai, département du Nord, à la requête de Dorothé-Félécité-Joseph LeVaillant, sa veuve., 30 janvier 1809
      inventaire après décès; Douai (Nord); Houzé, Gaspard Théodore Joseph; Levaillant, Dorothée Félicité Josèphe; juge
    - Inventaire après décès de Marie-Simone Baudin, majeure, à la requête de François-Louis Boussière, maître corroyeur demeurant petite rue Taranne, n°10, division de l'unité, dixième arrondissement., 30 janvier 1809
      inventaire après décès; Taranne (petite rue); Baudin, Marie-Simone; Boussière, François-Louis; tanneur
    - Inventaire après décès de Anne-Marguerite LeBeau, épouse de Jacques-François-Christophe Cavin, capitaine de bataillon., 4 février 1809
      inventaire après décès; Lebeau, Anne-Marguerite; Cavin, Jacques-François-Christophe
    - Inventaire après décès de Jeanne-Olympyade Bresse, à la requête de Jean-Baptiste-Fulcran André, ancien négociant, propriétaire, rue de Bussy, n°29, 15 février 1809
      inventaire après décès; Buci (rue de); Bresse, Jeanne-Olympiade; André, Jean-Baptiste-Fulcran; négociant
    - Inventaire après décès de Marie-Madeleine Despriez, à la requête de Pierre-Mathieu Boucher, ancien magistrat, demeurant rue Saint-Anastase, n°12, 8e arrondissement., 18 mai 1809
      inventaire après décès; Sainte-Anastase (rue); Despriez, Marie-Madeleine; Boucher, Pierre-Mathieu; magistrat
    - Inventaire à la requête de de Jean Jacquet, tenant maison garnie, demeurant rue de Beauvais, n°10, division des gardes françaises, 4e arrondissement, et de Charlotte-Flore Couchot, épouse divorcée de Claude-Philippe Delapourielle, et épouse dudit Jean Jacquet., 2 juin 1809
      inventaire; Beauvais (rue de); Jacquet, Jean; Couchot, Charlotte-Flore; Delapourielle, Claude-Philippe; hôtelier
    - Inventaire après décès de Félix-Alexandre-Claude Le Riche de Chéveigné, propriétaire, demeurant rue Meslée, n°54, 6e arrondissement, à la requête d'Adélaïde-Louise Toustain., 7 août 1809
      inventaire après décès; Meslay (rue); Leriche de Chéveigné, Félix-Alexandre-Claude; Toustain, Adélaïde-Louise
    - Inventaire après décès de Marie-Louise Cunot ou Canot, épouse de Michel Jetter, marchand tailleur demeurant rue Saint-Honoré, n°141., 10 août 1809
      inventaire après décès; Saint-Honoré (rue); Cunot, Marie-Louise; Jetter, Michel; Canot, Marie-Louise; tailleur d'habits
    - Inventaire après décès de Joseph-Antoine Capella, préposé au placement des garçons perruquiers, demeurant rue de Thionville, n°20, à la requête de Marie-Martine-Fulcran Mory sa veuve., 26 août 1809
      inventaire après décès; Thionville (rue de); Capella, Joseph-Antoine; Mory, Marie-Martine-Flucran; coiffeur
    - Inventaire après décès de Marc-François-Gabriel Morillon, peintre en bâtiment, à la requête de Marie-Catherine-Mesure Deroulot, sa veuve, et de Catherine-Henriette Morillon, fille majeure, rue des Fossés Saint-Germain, n° 36., 30 août 1809
      inventaire après décès; Fossés-Saint-Germain (rue des); Morillon, Marc-François-Gabriel; Deroulot, Marie-Catherine-Mesure; Morillon, Catherine-Henriette; peintre; peintre en bâtiment
    - Inventaire après décès de Pierre-Nicolas Meusy, facteur à la poste aux lettres, demeurant rue de Fleurus, n°17, à la requête de Jeanne-Françoise-Bénigne Campenon, sa veuve., 13 septembre 1809
      inventaire après décès; Fleurus (rue de); Meusy, Pierre-Nicolas; Campenon, Jeanne-Françoise-Bénigne
    - Inventaire après décès de Marguerite-Justine Matrat, épouse de Augustin Hugny, compagnon scieur de marbre, petite rue Taranne, n° 9, et en présence de Gilet Gamet, cordonnier, rue Quincampoix, n° 37., 23 octobre 1809
      inventaire après décès; Quincampoix (rue); Taranne (petite rue); Matrat, Marguerite Justine; Hugny, Augustin; Gamet, Gilet; cordonnier; tailleur de pierre
    - Inventaire après décès de Marie-Gabriel Lagesse, veuve de Guillaume Bourdon, demeurant place Saint-Michel, n°19, à la requête de Pierre-Louis-Michel Carpentier demeurant rue de Seine Saint-Germain, n°30, de Pierre-François Rousseau, journalier., 28 octobre 1809
      inventaire après décès; Saint-Michel (place); Seine (rue de); Lagesse, Marie-Gabrielle; Bourdon, Guillaume; Carpentier, Pierre-Louis-Michel; Rousseau, Pierre-François; journalier
    - Inventaire après décès de Laurent Lainé, jardinier, demeurant rue des acacias, n°4, à la requête de Marie-Louise Ozouf sa veuve, en son nom et comme tutrice de Marie-Marguerite Lainé et Jean-Louis Lainé ses enfants, et à celle de Marie-Louise Lainé., 30 octobre 1809
      inventaire après décès; Acacias (rue des); Lainé, Laurent; Ozouf, Marie-Louise; Lainé, Marie-Marguerite; Lainé, Jean-Louis; Lainé, Marie-Louise; jardinier
    - Inventaire après décès d'Henriette-Marguerite Choquet, veuve de Guillaume Planat à la requête de Louis-Nicolas Planat, officier du train d'artillerie, et de Charlotte-Henriette Planat, demeurant rue Sainte-Hyacinthe, n°20, de Joseph-Constant Deplace., 23 janvier 1810
      inventaire après décès; Saint-Hyacinthe (rue); Choquet, Henriette-Marguerite; Planat, Guillaume; Planat Louis-Nicolas; Planat, Charlotte-Henriette; Deplace, Joseph-Constant; officier (armée)
    - Inventaire après décès de Jean-Louis-Joseph Pottier, huissier près le tribunal civil de première instance du département de Seine, à la requête de Pierre-Denis Frémeau, propriétaire demeurant à Neufchatel département de l'Aisne et de Marie-Jeanne Pottier., 20 février 1810
      inventaire après décès; Neufchâtel-sur-Aisne (Aisne); Pottier, Jean-Louis-Joseph; Frémeau, Pierre-Denis; Pottier, Marie-Jeanne; huissier
    - Inventaire après décès de Rose-Sophie Berson, épouse de Nicolas Renault, employé au ministère de la Guerre, demeurant rue de Thionville, n°31, en présence de Julien Berson, ancien négociant, demeurant rue du Battoir, n°12, 21 mars 1810
      inventaire après décès; Battoir (rue du); Thionville (rue de); Berson, Rose-Sophie; Renault, Nicolas; Berson, Julien; fonctionnaire; négociant
    - Inventaire après décès de Hippolyte Lecomte, ancien chef d'escadron de la gendarmerie, rue Neuve du Luxembourg, n° 4, à la requête de Hippolyte Lecomte, artiste peintre, même adresse, en présence de Françoise-Amable Duché, veuve du dit sieur Lecomte., 6 avril 1810
      inventaire après décès; Neuve-du-Luxembourg (rue); Lecomte, Hippolyte; Duché, Françoise-Amable; Lecomte, Hippolyte; peintre; artiste
    - Inventaire après décès de Catherine-Marguerite Perot, veuve de François Charière, à la requête de Antoine-Nicolas Jacquy, tapissier, et de Adélaïde-Marguerite Charière, son épouse, rue de Tournon, n° 27., 9 avril 1810
      inventaire après décès; Tournon (rue de); Perot, Catherine-Marguerite; Charière, François; Jacquy, Antoine-Nicolas; Charière, Adélaïde-Marguerite; tapissier
    - Inventaire après décès de Joseph-Louis Royer, chef de division à la grande chancellerie de la légion d'honneur, à la requête de Félicité-Françoise-Rosalie Baudron, sa veuve, demeurant rue de l'Odéon, n°20., 12 mai 1810
      inventaire après décès; Odéon (rue de l'); Royer, Joseph-Louis; Baudron, Félicité-Françoise-Rosalie
  - Répertoire. 1720 - 1811, 21 juin, 1720 - 21 juin 1811; MC/RE/VIII/17
    Répertoire de Auguste Faucompret (19 mai 1810-21 juin 1811).
    Liste d'actes: 'actes qui se sont trouvés en nature et qui ont été oubliés sur les répertoires des prédécesseurs de Maître Depuille' Pierre Desplasse (1720-1738), Charles Sauvaige (1738-1771), Alexandre-Philippe Sauvaige (1772 -1790), Louis-Nicolas Gasche (1790- 1800 (an VIII)).
    - Inventaire après décès de Jean-François-Auguste Moulin, général de division, officier de la légion d'honneur, commandeur de l'ordre militaire de Maximilien-Joseph de Bavière, baron de l'Empire, à la requête de Marie Martin, sa veuve, à Pierrefitte., 28 mai 1810
      MC/RE/VIII/17
      inventaire après décès; Pierrefitte-sur-Seine (Seine-Saint-Denis); Moulin, Jean-François-Auguste; Martin, Marie; officier général
    - Inventaire après décès de Catherine Fichaux, à la requête de Marie-Catherine Potel, veuve de Edme Robert, demeurant à Chaulnes, arrondissement de Péronne, département de la Somme, de Jean-Augustin Bruyant, tisserand audit Chaulnes, de Mathurin Petitpas., 30 mai 1810
      inventaire après décès; Chaulnes (Somme); Péronne (Somme); Fichaux, Catherine; Potel, Marie-Catherine; Robert, Edme; Bruyant, Jean-Augustin; Petitpas, Mathurin; tisserand
    - Inventaire après décès de Simon Jean, menuisier rue Amelot, n° 44, division de Popincourt, à la requête d'Hippolyte-Suzanne-Ferdinand Saint-Lecque, sa veuve., 11 juin 1810
      inventaire après décès; Amelot (rue); Jean, Simon; Saint-Lecque, Hippolyte-Suzanne-Ferdinand; menuisier
    - Inventaire après décès de Fidel-François-Suzanne Lemercier de Montigny, propriétaire, et ancien grand vicaire, à la requête de Louis-Denis Pean de Saint-Gilles, agent de change et maire, place des Vosges., 27 juin 1810
      inventaire après décès; Vosges (place des); Lemercier, Fidel-François-Suzanne; Pean de Saint-Gilles, Louis-Denis; agent de change; élu local; ecclésiastique
    - Inventaire après décès de Valentin Morot, marchand papetier, demeurant rue Coquillère, n°18, à la requête de Marie-Victoire-Esther Bertrand sa veuve., 23 juillet 1810
      inventaire après décès; Coquillière (rue); Morot, Valentin; Bertrand, Marie-Victoire-Esther; papetier
    - Inventaire après décès de Jacques Brisset, rentier, demeurant rue de Thionville, n°23, à la requête de Marguerite Martin son épouse, de Jean-François Brisset, employé à la bibliothèque Mazarine, rue de Thionville, n° 38, de Robert Brisset, cultivateur, demeurant en la commune de Vauville, canton de Beaumont, département de la Manche, 21 août 1810
      inventaire après décès; Thionville (rue de); Vauville (Manche); Brisset, Jacques; Martin, Marguerite; Brisset, Jean-François; Brisset, Robert; agriculteur
    - Inventaire après décès de Jean-Claude-Michel Gillet, maître des comptes, chevalier et membre de la légion d'honneur, à la requête de Jean-Claude Haline, employé à la trésorerie, demeurant rue du Faubourg Saint-Denis, n°79., 19 septembre 1810
      inventaire après décès; Faubourg-Saint-Denis (rue du); Gillet, Jean-Claude-Michel; Haline, Jean-Claude; fonctionnaire; comptable; magistrat
    - Inventaire après décès de Jean-Sébastien Moyrou, desservant la paroisse Saint-Vincent-de-Paul, fait à la requête de Jean-François Moyrou, instituteur demeurant rue Saint-Antoine, n°12, et d'Angélique Moyrou, sa nièce., 12 octobre 1810
      inventaire après décès; Saint-Antoine (rue); Moyrou, Jean-Sébastien; Moyrou, Jean-François; Moyrou, Angélique; enseignant
    - Inventaire tendant à divorce par consentement mutuel à la requête de Guillaume-Michel Tourainne, rentier, porte Saint-Honoré, n ° 5, et de Françoise-Victoire Bocquet, son épouse, à Sarcelles., 23 novembre 1810
      inventaire; Saint-Honoré (porte); Sarcelles (Val-d'Oise); Tourainne, Guillaume-Michel; Bocquet, Françoise-Victoire
    - Inventaire après décès de Jacques-François-Sébastien Boudier, demeurant à Saint-Ouen, département de la Seine, à la requête de Marie-Jeanne Trezel sa veuve, de Joseph-Sébastien Boudier, cultivateur demeurant à Saint-Ouen, 28 novembre 1810
      inventaire après décès; Saint-Ouen (Seine-Saint-Denis); Boudier, Jacques-François-Sébastien; Trezel, Marie-Jeanne; Boudier, Joseph-Sébastien; agriculteur
    - Inventaire après décès de Jean-Ferdinand Pinon, portier d'intérieur au palais des Tuileries, à la requête de Jeanne-Catherine Lefort, sa veuve, demeurant rue Saint-Thomas du Louvre, hôtel de Longueville, en présence d'Antoine Servant., 30 novembre 1810
      inventaire après décès; Saint-Thomas-du-Louvre (rue); Tuileries (palais des); Pinon, Jean-Ferdinand; Lefort, Jeanne-Catherine; Servant, Antoine; concierge
    - Inventaire après décès de dame François à la requête de Aglaë-Marie François, épouse de Marie-Joseph Cheville, dit Turpin, marchand de nouveautés demeurant au Palais Royal galerie de Pierres, n°s 21 et 22, 6 janvier 1811
      inventaire après décès; Palais Royal; François, Mme; François, Aglaé-Marie; Cheville, Marie-Joseph; Turpin, Marie-Joseph; commerçant
    - Inventaire après décès de François-Guillaume Dethan, cultivateur propriétaire à la requête d'Antoine Dethan, représenté par Louis Lemaigre, marchand demeurant à Bayeux, département du Calvados, place Saint-Patrice, 16 janvier 1811
      inventaire après décès; Bayeux (Calvados); Dethan, François-Guillaume; Dethan, Antoine; Lemaigre, Louis; agriculteur; commerçant
    - Inventaire après décès de Jean-Daniel Hitschler, doreur sur métaux à la requête de Louis-François-Alexis Leleu, bottier, demeurant rue du Bacq, n°101, de Balthazard Clément, employé à la secrétairerie d'Etat demeurant rue du Faubourg-Saint-Honoré, n° 268., 14 mars 1811
      inventaire après décès; Bac (rue du); Faubourg-Saint-Honoré (rue du); Hitschler, Jean-Daniel; Leleu, Louis-François-Alexis; Clément, Balthazard; bottier; décorateur
    - Inventaire après décès de Pierre Teste, employé au ministère du trésor public, à la requête de Marie-Michelle-Sophie Girard, sa veuve, rue de Guénégaud, n° 19., 22 mai 1811
      inventaire après décès; Guénégaud (rue); Teste, Pierre; Girard, Marie-Michelle-Sophie; fonctionnaire
  - Répertoire. 1811, 22 juin - 1815, 29 décembre, 22 juin 1811 - 29 décembre 1815; MC/RE/VIII/18
    Répertoire des notaires Auguste de Faucompret (22 juin 1811-27 septembre 1814), Jacques Louis Depuille (28 septembre 1814-29 decembre 1815).
    - Inventaire après décès de Joseph-Marie Chevassu-Monnier à la requête de Jérôme-Emmanuel Chevassu-Monnier, son fils, lapidaire, demeurant rue Michel Lecomte, n°13, en présence de Charles-Henry Lebrun, notaire, rue du Petit-Lion-Saint-Sulpice., 5 juillet 1811
      MC/RE/VIII/18
      inventaire après décès; Michel-Le-Comte (rue); Petit-Lion-Saint-Sulpice (rue du); Chevassu-Monnier, Joseph-Marie; Chevassu-Monnier, Jérôme-Emmanuel; Lebrun, Charles-Henri; orfèvre; notaire
    - Inventaire après décès de Alexandre Jouan, à la requête des exécuteurs testamentaires de Louise-Marguerite Jouan, épouse de Jean Roth, rue Saint-Dominique, n° 40., 31 août 1811
      inventaire après décès; Saint-Dominique (rue); Jouan, Alexandre; Jouan, Louise-Marguerite; Rothe, Jean
    - Inventaire après décès de Marie-Madelaine-Victoire Baudoit ou Beaudoit, veuve du Jean-Baptiste-Pierre Garnier, à la requête de Jean-Louis Garnier, de Marie-Sophie Garnier demeurant rue de Cléry, n° 36, de François-Louis Château., 16 octobre 1811
      inventaire après décès; Cléry (rue de); Baudoit, Marie-Madeleine-Victoire; Garnier, Jean-Baptiste-Pierre; Beaudoit, Marie-Madeleine-Victoire; Garnier, Jean-Louis; Garnier, Marie-Sophie; Château, François-Louis
    - Inventaire après décès de Etienne-Suzanne d'Esmazières, à la requête de Charles-Etienne d'Esmazières, rue du Faubourg du Roule, n° 71., 24 octobre 1811
      inventaire après décès; Faubourg-du-Roule (rue du); Esmazières (d'), Etienne-Suzanne; Esmazières (d'), Charles-Etienne
    - Inventaire après décès de Claude Masoyé, fondeur en caractère, à la requête de Françoise-Angélique Jeanneau, sa veuve, demeurant rue de Beauvais Saint-Jean, n°18, de Nicolas-Julien Liénart, avocat en la cour impériale, demeurant rue Hautefeuille, n°24, 20 novembre 1811
      inventaire après décès; Hautefeuille (rue); Masoyé, Claude; Jeanneau, Françoise-Angélique; Liénart, Nicolas-Julien; avocat; fondeur
    - Inventaire après décès de Mr Goguet, à la requête de Jeanne-Julie-Joséphine-Félixianne Lafarge, sa veuve, demeurant rue de la place Vendôme n°27, et de Sébastien-Nicolas Dexousse, 25 novembre 1811
      inventaire après décès; Place-Vendôme (rue de la); Goguet; Lafarge, Jeanne-Julie-Joséphine-Félixianne; Dexousse, Sébastien-Nicolas
    - Inventaire après décès de Louis-Alexandre Cart, rentier, demeurant rue du dragon, n°20, à la requête du sieur Jean-Claude Michaud, cultivateur, demeurant à Chauxneuve, arrondissement de Pontarlier, departement du Doubs, 10 décembre 1811
      inventaire après décès; Chaux-Neuve (Doubs); Dragon (rue du); Cart, Louis-Alexandre; Michaud, Jean-Claude; agriculteur
    - Inventaire après décès de Jean-Nicolas Thiercelin, avocat, demeurant rue Sainte-Marguerite, n°41, à la requête de Jacques-François Bidault de la Billette, receveur de la loterie impériale de France demeurant rue du faubourg Saint-Honoré, n°45, 16 décembre 1811
      inventaire après décès; Faubourg-Saint-Honoré (rue du); Sainte-Marguerite (rue); Thiercelin, Jean-Nicolas; Bidault de la Billette, Jacques-François; avocat; percepteur
    - Inventaire après décès de Marie-Louise Farnique, épouse de Claude Billat, frotteur de l'Empereur, demeurant à Paris rue Saint-Thomas du Louvre, aux écuries., 24 décembre 1811
      inventaire après décès; Saint-Thomas-du-Louvre (rue); Farnique, Marie-Louise; Billat, Claude; employé de maison
    - Inventaire après décès de Louise Almain veuve de Charles-Nicolas-Paul Estave, à la requête de Paul-Nicolas Estave, propriétaire demeurant à Précy sur Oise et de Jean-Pierre Brenier., 11 janvier 1812
      inventaire après décès; Précy-sur-Oise (Oise); Almain, Louise; Estave, Charles-Nicolas-Paul; Estave, Paul-Nicolas; Brenier, Jean-Pierre
    - Inventaire après décès de Louis-Simon Clerc, à la requête de Jérôme-Alexandre Ledru, propriétaire, rue de la Mortellerie, n° 98., 13 janvier 1812
      inventaire après décès; Mortellerie (rue de la); Clerc, Louis-Simon; Ledru, Jérôme-Alexandre
    - Inventaire après décès de Louis-Pierre Béville, à la requête d'Antoine Lavoix Delavallade, demeurant à Paris rue de Savoie, n°17 et de Magdeleine-Louise Béville, veuve de Charles-François de Gissey, demeurant au château de Monplaisir commune de Ligugé., 20 janvier 1812
      inventaire après décès; Ligugé (Vienne); Savoie (rue de); Béville, Louis Pierre; Lavoix-Delavallade, Antoine; Béville, Madeleine Louise; Gissey, Charles François de
    - Inventaire après décès de Jean-Louis Dalloiaux ou Dalloyau, à la requête de Marie-Jeanne-Françoise-Félicité Lambot sa veuve en 2èes noces, demeurant sur Saint-Jacques, n°274. Catherine-Geneviève Létoffé, son épouse., 3 février 1812
      inventaire après décès; Saint-Jacques (rue); Dalloiaux, Jean-Louis; Lambot, Marie-Jeanne-Françoise-Félicité; Dolloyau, Jean-Louis; Létoffé, Catherine-Geneviève
    - Inventaire après décès de Mme veuve Ducret à la requête d'André-Antoine-Jacques Ducret, employé aux droits réunis à Chevreuse, de Pierre-André Ducret, d'Alexandre-Geneviève-Charlotte Ducret et de Constance-Marie-Pierrette Ducret épouse de Charles Demiers, rue Saint-Sébastien, n° 32., 2 mars 1812
      inventaire après décès; Chevreuse (rue de); Saint-Sébastien (rue); Ducret; Ducret, André-Antoine-Jacques; Ducret, Pierre-André; Ducret, Alexandre-Geneviève-Charlotte; Ducret, Constance-Marie-Pierrette; Demiers, Charles
    - Inventaire après décès de Marie-Marguerite Crochet, 11 mars 1812
      inventaire après décès; Crochet, Marie-Marguerite
    - Inventaire après décès de Jeanne-Marie Raguet à la requête de Pierre-Claude Parizot, vérificateur du domaine, demeurant rue Mazarine, n°20, 17 mars 1812
      inventaire après décès; Mazarine (rue); Raguet, Jeanne-Marie; Parizot, Pierre-Claude
    - Inventaire après décès de Mr Aubert, à la requête de Jeanne Venier, sa veuve, hôtel de la marine., 18 mars 1812
      inventaire après décès; Marine (hôtel de la); Aubert, M.; Venier, Jeanne
    - Inventaire après décès d'Henry-Joseph François à la requête de Marguerite-Joséphine-Clémentine François, sa fille, demeurant rue Saint-Séverin, n°6, 28 mars 1812
      inventaire après décès; Saint-Séverin (rue); François, Henri-Joseph; François, Marguerite-Joséphine-Clémentine
    - Inventaire après décès de Jean-Baptiste-Charles-Antoine Maurisset, quincaillier, demeurant rue de la Barillerie, n°17, à la requête de Marie-Françoise Willemsens, sa veuve., 4 mai 1812
      inventaire après décès; Barillerie (rue de la); Maurisset, Jean-Baptiste-Charles-Antoine; Wimllemsens, Marie-Françoise; commerçant
    - Inventaire après décès de Mr Guyotte, ancien confiseur, à la requête de Jeanne-Rosalie Blondeau sa veuve demeurant rue de la Monnaye, n°20 et d' Henri Agasse, notaire, 18 mai 1812
      inventaire après décès; Monnaie (rue de la); Guyotte; Blondeau, Jeanne-Rosalie; Agasse, Henri; notaire
    - Inventaire après décès de Marguerite Renel veuve de François Mouzin, imprimeur en lettres, rue Childebert,n° 1., 20 mai 1812
      inventaire après décès; Childebert (rue); Renel, Marguerite; Mouzin, François; imprimeur
    - Inventaire après divorce de Louis-Nicolas Pelletier, et Marie-Madeleine d'Embrevilla, son épouse, rue des Prouvaires, n° 34., 3 juin 1812
      inventaire; Prouvaires (rue des); Pelletier, Louis-Nicolas; Embrevilla (d'), Marie-Madeleine
    - Inventaire après décès de Christophe Guinot docteur en médecine demeurant rue Fontaine Nationale, n°10 à la requête de Jean Guignot chef de bureau à l'administration des postes demeurant rue des Bons Enfants n°34, et de Marie-Rose-Laurence de Fuentès y del Castillo, veuve dudit Guinot., 22 juin 1812
      inventaire après décès; Bons-Enfants (rue des); Guinot, Christophe; Fuentès y del Castillo (de), Marie-Rose-Laurence; Guignot, Jean; docteur d'université
    - Inventaire après décès de Marie-Françoise Letellier à la requête de Jean Lacaille traiteur, de Jean-Baptiste Lacaille traiteur, de Louis Lacaille,traiteur, de Rosalie Lacaille et de Sophie Lacaille, rue de Seine, n° 26., 10 août 1812
      inventaire après décès; Seine (rue de); Letellier, Marie-Françoise; Lacaille, Jean; Lacaille, Jean-Baptiste; Lacaille, Louis; Lacaille, Rosalie; Lacaille, Sophie; restaurateur
    - Inventaire après décès de Jean Lereau propriétaire demeurant à Paris rue d'Enfer, n°26 à la requête d'Anne-Catherine Ouche sa veuve et d'Alexandre Lereau de Chavincourt au service de sa majesté représenté par Louis Grandmaison, 29 août 1812
      inventaire après décès; Enfer (rue d'); Lereau, Jean; Ouche, Anne-Catherine; Lereau de Chauvincourt, Alexandre; Grandmaison, Louis; officier de la Chambre du roi (Ancien Régime)
    - Inventaire après décès de Antoine Vandenbos dit Dubois, tailleur d'habits, rue de Buci, n° 29, quartier de la Monnaie., 16 septembre 1812
      inventaire après décès; Buci (rue de); Vandenbos (dit Dubois), Antoine; tailleur d'habits
    - Inventaire après décès de Antoine Vandebos dit Dubois, tailleur d'habits, rue de Bussy, n° 29., 16 septembre 1812
      inventaire après décès; Buci (rue de); Vandebos dit Dubois, Antoine; tailleur d'habits
    - Inventaire après décès d'Augustin Petiliat ancien maître d'hôtel du Roi d'Espagne, à la requête d'Elisabeth Roth sa veuve, demeurant rue de Seine, n°15 et de Jean-Marie-François Boudet, charron de S.M Empereur et Roi demeurant aux écuries, rue Saint-Thomas du Louvre., 13 octobre 1812